最　高　行　政　法　院　裁　定　　　　　　　　　　九十一年度裁字第一五一號
　　聲　請　人　邦勇企業有限公司
　　代　表　人　甲○○
右聲請人因虛報進口貨物事件，對本院中華民國九十年五月十日九十年度裁字第三○
六號裁定聲請再審。本院裁定如左︰
　　主  文
再審之聲請駁回。
再審訴訟費用由聲請人負擔。
　　理  由
按（舊）行政訴訟法第二十八條第十款（相當於新行政訴訟法第二百七十三條第一項
第十三款）所謂發見未經斟酌之重要證物者，係指該項證物在前訴訟程序中即已存在
，而當事人不知其存在，現始發現者而言，並以如經斟酌可受較有利益之裁判者為限
。如於裁判後始作成之文書，即非本款所指之證物，本院亦著有六十九年判字第七三
六號、四十九年裁字第八九號判例可資參照。本件聲請人前因虛報進口貨物事件，提
起行政訴訟，為本院八十七年度判字第六二八號判決駁回後，聲請人先後提起再審之
訴及聲請再審，分別經本院八十七年度判字第一六五七號判決、八十八年度裁字第三
二四號裁定、八十九年度裁字第一八五號裁定及九十年度裁字第三○六號裁定（下稱
原裁定）駁回。茲聲請人復以最近一次即原裁定有（舊）行政訴訟法第二十八條第一
款、第八款、第十款（相當於新行政訴訟法第二百七十三條第一項第一款、第九款、
第十三款）再審情形，對之聲請再審，核其狀述聲請再審意旨無非謂：監察院八十九
年四月二十八日（八九）原台外字第八九二○○○○三二號函調查結果；以外交部八
十六年十一月五日外（八六）歐二字第八六○三○二七八二八號復函表示「取得原始
發票影本」，惟之後同部八十八年九月九日外（八八）歐二字第八八○一○一四一○
一號函卻改稱：「未自供應商處取得原始發票影本」。顯見外交部於本案處理上，未
就有否取具原始發票影本乙節確實進行瞭解於先，復前後說詞不一自相矛盾，推諉卸
責影響政府形象於後；且本案關稅總局及行政法院對聲請人之行政救濟，皆謂已按供
應商查告之實際交易價格核估，於法不合為由予以駁回，影響聲請人權益甚鉅，故外
交部對於本案之處理，顯有未當。顯然我駐比利時代表處向供應商查證結果為不實，
不得認聲請人有虛報貨物價值逃漏稅之情事云云。經核聲請意旨並未具體敘明原裁定
有何適用法規錯誤之具體理由，其泛稱原裁定有（舊）行政訴訟法第二十八條第一款
再審事由，自屬不合法。次查監察院八十九年四月二十八日（八九）原台外字第八九
二○○○○三二號函調查報告，經查係監察院於原裁定之後所製作之文件，並非前訴
訟程序中即已存在，自非舊行政訴訟法第二十八條第十款之證物。且該報告係監察院
關於前派駐比利時代表處人員如何洽查聲請人於八十二年間自德國進口汽車實際交易
價格之調查結果，與原裁定以聲請人不合再審事由，其再審之聲請不合法及無理由而
予駁回之理由無關。原裁定縱斟酌該文件，亦難為聲請人較有利之裁判，揆諸首揭說
明，聲請人根據上開證物，依舊行政訴訟法第二十八條第十款聲請再審，顯無再審理
由，應予駁回。又依新行政訴訟法第二百七十三條第一項第十款聲請再審，依同條第
三項以宣告有罪判決已確定或其刑事訴訟不能開始或續行非因證據不足者為限，始得
提起再審之訴，聲請人主張原判決有同條第十款之再審事由，經查與同條第三項規定
不合，其以此款事由聲請再審，亦難為有理由。
據上論結，本件再審之聲請為一部不合法，一部無理由，爰依行政訴訟法第二百八十
三條、第二百七十八條第二項、第一百零四條、民事訴訟法第九十五條、第七十八條
，裁定如主文。
中　　華　　民　　國　　九十一　　　年　　　二　　　　月　　二十二  　　日
                    最 高 行 政 法 院  第 一 庭
                                審 判 長 法  官　　　黃　綠　星
                                         法  官      林  茂  權
                                         法  官　　　蔡　進　田
                                         法  官　　　黃　璽　君
                                         法  官　　　廖　宏　明
右  正  本  證  明  與  原  本  無  異
　　　　　　　　　　　　　　　　　　　　 法院書記官　彭　秀　玲
中　　華　　民　　國　　九十一　　　年　　　二　　　　月　　二十五　　　日
